【裁判字號】    99,訴,217
【裁判日期】    991115
【裁判案由】    毒品危害防制條例
【裁判全文】
臺灣宜蘭地方法院刑事判決               99年度訴字第217號
公  訴  人  臺灣宜蘭地方法院檢察署檢察官
被      告  甲○○
上列被告因毒品危害防制條例案件，經檢察官提起公訴（99年度
毒偵字第83號），被告就被訴事實為有罪之陳述，經告知簡式審
判程序之旨，並聽取被告之意見後，本院合議庭裁定由受命法官
獨任逕依簡式審判程序判決如下：
    主  文
甲○○施用第一級毒品，累犯，處有期徒刑柒月，扣案之注射針
筒壹支沒收。又施用第一級毒品，累犯，處有期徒刑柒月，扣案
之海洛因參包（餘淨重共計零點參壹玖零公克）沒收銷燬。又施
用第二級毒品，累犯，處有期徒刑伍月，扣案之甲基安非他命壹
包（餘淨重零點肆貳零捌公克）沒收銷燬，扣案之吸食器壹組沒
收。又施用第一級毒品，累犯，處有期徒刑柒月，扣案之注射針
筒壹支沒收。又施用第二級毒品，累犯，處有期徒刑伍月，扣案
之吸食器壹組沒收。又施用第一級毒品，累犯，處有期徒刑柒月
，扣案之海洛因壹包（餘淨重零點貳玖零零公克）沒收銷燬，扣
案之注射針筒壹支沒收之。又施用第二級毒品，累犯，處有期徒
刑伍月，扣案之甲基安非他命壹包（餘淨重零點貳伍貳捌公克）
沒收銷燬，扣案之吸食器壹組沒收。應執行有期徒刑貳年陸月，
扣案之海洛因參包（餘淨重共計零點參壹玖零公克）、甲基安非
他命壹包（餘淨重零點肆貳零捌公克）、海洛因壹包（餘淨重零
點貳玖零零公克）、甲基安非他命壹包（餘淨重零點貳伍貳捌公
克）均沒收銷燬，扣案之注射針筒參支、吸食器參組均沒收。
    犯 罪 事 實
一、甲○○前因施用毒品案件，經裁定送觀察、勒戒後，認無繼
    續施用毒品傾向，由臺灣宜蘭地方法院檢察署檢察官於民國
    92年9月9日，以92年度毒偵字第635號不起訴處分確定。又
    因施用毒品及竊盜案件，分別經臺灣高等法院及臺灣宜蘭地
    方法院以93年度上訴字第3199號、93年度易字第380號判處
    應執行有期徒刑2年、1年6月確定，嗣經減刑並定應執行刑
    有期徒刑1年7月確定後，於96年7月18日執行完畢出監。詎
    仍不知悛悔，復基於施用第1級毒品海洛因及第2級毒品甲基
    安非他命之犯意，於（一）99年1月23日凌晨1時許為警採尿
    前1、2天之某時，在宜蘭縣冬山鄉○○路16巷27號住處門口
    之6560-VG自小客車上，以將第1級毒品海洛因及第2級毒品
    甲基安非他命混合後，再以針筒注射之方式，施用第1級毒
    品海洛因及第2級毒品甲基安非他命1次，嗣於99年1月23日
    凌晨1時許，在宜蘭縣冬山鄉○○路天橋下，因形跡可疑經
    警盤查，當場扣得其所有供施用毒品之注射針筒1支；另於
    （二）99年2月5日11時40分許為警採尿前一天之某時及99年
    2月4日晚上7時許，在前揭處所，分別以針筒注射及吸食器
    燒烤吸食之方式，先後施用第1級毒品海洛因及第2級毒品甲
    基安非他命各1次，嗣於99年2月4日21時許，在宜蘭縣冬山
    鄉○○路○段及八仙路口，因形跡可疑經警盤查，當場扣得
    海洛因3小包（驗後餘重共0.3190公克）、安非他命1小包（
    驗後餘重0.4208公克）及其所有供施用甲基安非他命之吸食
    器1組；又於（三）99年2月18日凌晨1時30分許為警採尿前1
    天之某時，在前揭處所，分別以針筒注射及吸食器燒烤吸食
    之方式，分別施用第1級毒品海洛因及第2級毒品甲基安非他
    命各1次，嗣於99年2月18日凌晨1時許，在宜蘭縣三星鄉○
    ○村○○道路上，因形跡可疑經警盤查，當場扣得其所有供
    施用甲基安非他命之吸食器1組及注供施用海洛因之注射針
    筒1支；再於（四）99年2月20日11時55分許為警採尿前一天
    之某時，在前揭處所，分別以針筒注射及吸食器燒烤吸食之
    方式，先後施用第1級毒品海洛因及第2級毒品甲基安非他命
    各1次，嗣於99年2月20日凌晨1時許，在宜蘭縣冬山鄉○○
    路○段906巷口，因形跡可疑經警盤查，當場扣得海洛因1小
    包（驗後餘淨重0.2900公克）、安非他命1小包（驗後餘淨
    重0.2528公克）、其所有供施用海洛因之注射針筒1支及供
    施用甲基安非他命之吸食器1組。
二、案經宜蘭縣政府警察局羅東分局、三星分局報請臺灣宜蘭地
    方法院檢察署檢察官偵查起訴。
    理  由
一、訊據被告甲○○對於前揭施用第一級毒品海洛因及第二級毒
    品甲基安非他命之事實，均坦承不諱。且被告於前揭四次時
    地經警查獲後，分別經警採集尿液送請慈濟大學濫用藥物檢
    驗中心檢驗結果，亦均呈海洛因代謝後之嗎啡陽性反應及甲
    基安非他命類陽性反應，有該中心濫用藥物檢驗報告及犯罪
    嫌疑人尿液檢驗作業管制紀錄表各一紙附卷可憑，被告之自
    白顯與事實相符，堪信為真實。並有如事實欄所示之毒品海
    洛因、甲基安非他命及供被告施用毒品之用之注射針筒與吸
    食器可資佐證。又被告前曾因施用毒品案件，經裁定送觀察
    、勒戒後，認無繼續施用毒品傾向，由臺灣宜蘭地方法院檢
    察署檢察官於92年9月9日，以92年度毒偵字第635號不起訴
    處分確定。又因施用毒品及竊盜案件，分別經臺灣高等法院
    及臺灣宜蘭地方法院以93年度上訴字第3199號、93年度易字
    第380號判處應執行有期徒刑2年、1年6月確定，嗣經減刑並
    定應執行刑有期徒刑1年7月確定，有台灣高等法院被告全國
    前案紀錄表附卷足憑，其於五年內再犯毒品危害防制條例第
    10條第1、2項之罪，均堪認定，應依法論科。
二、按海洛因及甲基安非他命，分屬毒品危害防制條例第2條第2
    項第1、2款所規定之第一級毒品及第二級毒品。被告施用第
    一級毒品海洛因及第二級毒品甲基安非他命，所為分別係犯
    毒品危害防制條例第10條第1項之施用第一級毒品罪及第2項
    之施用第二級毒品罪。其持有第一級毒品及第二級毒品之低
    度行為，分別為其施用之高度行為所吸收，均不另論罪。被
    告就前揭事實一、（一）部分，被告係一行為同時施用第一
    級毒品海洛因及第二級毒品甲基安非他命，業據被告供明在
    卷，係想像競合犯，應依刑法第55條之規定，從一重施用第
    一級毒品罪處斷，公訴人認此部分，被告係分別施用，應予
    分論併罰，尚有誤會，併予敘明。被告所犯前揭事實一、（
    一）部分之犯行，與前揭事實一、（二）、（三）、（四）
    分別施用第一級毒品及第二級毒品之犯行，犯意各別，應予
    分論併罰。查被告前因施用毒品及竊盜案件，分別經臺灣高
    等法院及臺灣宜蘭地方法院以93年度上訴字第3199號、93年
    度易字第380號判處應執行有期徒刑2年、1年6月確定，嗣經
    減刑並定應執行刑有期徒刑1年7月確定後，於96年7月18日
    執行完畢出監，有前揭台灣高等法院被告全國前案紀錄附卷
    足憑，其於受有期徒刑之執行完畢，五年內故意再犯有期徒
    刑以上之前開各罪，均為累犯，應均依刑法第47條第1項累
    犯之規定加重其刑。爰審酌被告之品行，多次施用第一、二
    級毒品之犯罪動機、目的、手段及其施用毒品戕害自己身心
    健康，對國家社會所生之危害，及其犯罪後態度尚稱良好，
    坦承施用毒品之犯行等一切情狀，量處如主文所示之刑，並
    其應執行之刑。扣案之海洛因參包（驗餘淨重共計零點參壹
    玖零公克）、甲基安非他命壹包（驗餘淨重零點肆貳零捌公
    克）、海洛因壹包（驗餘淨重零點貳玖零零公克）、甲基安
    非他命壹包（餘淨重零點貳伍貳捌公克），分別係查獲之第
    一級及第二級毒品，有交通部民用航空局航空醫務中心99年
    3月11日航藥鑑字第0991566號毒品鑑定書及99年3月5日航藥
    鑑字第0991349號毒品鑑定書附卷可稽，應均依法併予宣告
    沒收銷燬之；至扣案之注射針筒三支、吸食器三組，被告均
    供稱係其所有，且分別為施用海洛因及甲基安非他命毒品所
    用之物，爰依刑法第38條第1項第2款之規定併予宣告沒收之
    。
據上論斷，應依刑事訴訟法第273條之1第1項、第299條第1項前
段，毒品危害防制條例第10條第1項、第2項、第18條第1項前段
，刑法第11條前段、第47條第1項、第55條、第51條第5款、第38
條第1項第2款，判決如主文。
本案經檢察官張立言到庭執行職務
中    華    民    國    99    年    11    月    15    日
                  刑事第三庭法  官  黃永勝
以上正本證明與原本無異。
如不服本判決應於收受本判決後10日內向本院提出上訴書狀，並
應敘述具體理由。若未敘述理由者，應於上訴期間屆滿後20日內
向本院補提理由書狀(均須按他造當事人之人數附繕本)。
                            書記官  劉晨輝
中    華    民    國    99    年    11    月    15    日
附錄本案論罪科刑法條全文：
毒品危害防制條例第10條
施用第一級毒品者，處6月以上5年以下有期徒刑。
施用第二級毒品者，處3年以下有期徒刑。

司法院資訊處製作；財團法人民間司法改革基金會備份。
